# 关于出资

提问人：tpm 时间：2015-11-24 09:05:02
现在做一个新三板挂牌业务，公司在今年 3 月份增资 500 万元，由于实行注册资本认缴制，是不是不需要验资报告？但如果做挂牌的话，会不会需要再针对本次 500 万的增资，补做一个验资报告？请帮忙解答，谢谢！

回答人：chenyiwei
虽然现在除了《国务院关于印发注册资本登记制度改革方案的通知》（国发[2014]7号）规定的 27 个“暂不实行注册资本认缴登记制的行业”以外，其他企业在工商登记方面都不再要求提供验资报告，但这不意味着验资报告就没有其他使用者和用途。对於准备申报IPO或新三板挂牌的企业，为了向证券监管部门（审核部门）证明其历史沿革，一般建议还是对其增减资情况出具验资报告的。